【裁判字號】    97,審抗,416
【裁判日期】    980327
【裁判案由】    給付租金
【裁判全文】
臺灣高雄地方法院民事裁定             97年度審抗字第416號
抗  告  人  乙○○
                        3
            甲○○
                        樓之6.
前列二人共同
                        之1
相  對  人  庚○○
            壬○○
            辛○○
            癸○○○
            丁○○
            丙○○
                        之8號.
            己○○
                        號
            戊○○
                        1
上列當事人間給付租金事件，抗告人對於民國97年12月11日本院
高雄簡易庭97年度補字第2494號裁定提起抗告，本院裁定如下：
    主  文
抗告駁回。
抗告程序費用新臺幣壹仟元由抗告人負擔。
    理  由
一、抗告意旨略以：按民事訴訟法第77條之2 規定「以一訴主張
    數項標的者，其價額合併計算之」，係指關於訴之客觀合併
    時，訴訟標的價額核定之規定。惟抗告人係依兩造間對坐落
    高雄市○○區○○段三小段993 、995 地號土地之租賃法律
    關係，向原審法院起訴請求給付自起訴狀繕本送達後回溯前
    5 年之租金，一併請求相對人未來應按月給付之租金，即抗
    告人係以一訴主張一項租金請求權，並無主張數項標的客觀
    合併之情，原審裁定爰引民事訴訟法第77條之2 第1 項前段
    、第77條之10規定核定本件訴訟標的價額，容有誤會，爰依
    法提起抗告，請求廢棄原裁定等語。
二、按「法院核定訴訟標的之價額，以起訴時之交易價額為準，
    無交易價額者，以原告就訴訟標的所有之利益為準」、「因
    定期給付或定期收益涉訟，以權利存續期間之收入總數為準
    ；期間未確定時，應推定其存續期間。但其期間超過十年者
    ，以十年計算。」，民事訴訟法第77條之1 第2 項、第77條
    之10分別定有明文。而所謂定期給付或定期收益，係指基於
    一定法律關係，按一定時期依次為一定給付或應得一定收益
    而言，如債權人請求債務人按期給付利息、租金或扶養費等
    ，均為適例。本件抗告人請求相對人給付自起訴狀繕本送達
    後回溯前5 年之租金，及自起訴狀繕本送達翌日起按月給付
    之租金，其訴訟標的雖為租金請求權，然訴訟標的價額之核
    定，仍應以起訴時之每月租金金額及抗告人之權利存續期間
    為準。故上開二項聲明雖無一訴主張數項標的之情，原審裁
    定爰引民事訴訟法第77條之2 第1 項前段規定，雖有違誤，
    然抗告人既請求已到期之租金及起訴後按月之定期租金，則
    原審法院依抗告人起訴時相對人尚積欠之租金1,373,440 元
    及抗告人請求給付之月租金22,891元及其租金請求權權存續
    期間，核定訴訟標的價額，依法仍無不合。從而，原審法院
    依職權核定其訴訟標的價額為4,120,360 元，命抗告人繳納
    第一審裁判費41,887元，經核自無不合，應予維持。抗告意
    旨指摘原裁定不當，求予廢棄，為無理由，應予駁回。
三、據上論結，本件抗告為無理由，依民事訴訟法第495條之1第
    1 項、第449 條第1 項、第95條、第78條，裁定如主文。
中    華    民    國    98    年    3     月    27    日
                  民事第二庭  審判長法  官  陳嘉惠
                                    法  官  柯彩燕
                                    法  官  秦慧君
以上正本係照原本作成。
本裁定除以適用法規顯有錯誤為理由，並經本院許可外，不得再
抗告。如提起再抗告，應於收受後10日內委任律師為訴訟代理人
向本院提出再抗告狀。並繳納再抗告費新台幣1,000元。
中    華    民    國    98    年    3     月    27    日
                                    書記官  陳美月


司法院資訊處製作；財團法人民間司法改革基金會備份。
